【裁判字號】    90,上易,1329
【裁判日期】    901023
【裁判案由】    詐欺
【裁判全文】
臺灣高等法院臺南分院刑事判決          九十年度上易字第一三二九號  Ａ
      上  訴  人
      即  被  告  戊  ○  ○
      上  訴  人
      即  被  告  甲  ○  ○
      上  訴  人
      即  被  告  丙  ○  ○
      上  訴  人
      即  被  告  己  ○  ○
右上訴人因詐欺案件，不服臺灣嘉義地方法院八十八年度易字第三三七號中華民國九
十年六月十九日第一審判決（起訴案號：臺灣嘉義地方法院檢察署八十八年度偵字第
一五○一號），提起上訴，本院判決如左：
      主      文
上訴駁回。
      事      實
一、戊○○、丙○○、甲○○、己○○等合夥經營「臺灣茗馨茶行」，明知渠等經濟
    能力均未佳，顯然不足清償新台幣（下同）七百萬元額度之票據或借貸債務，竟
    基於為自己不法所有之共同犯意聯絡，刻意隱暪無清償能力之交易上重大訊息，
    委由戊○○於民國八十六年九月二十日，宣稱「臺灣茗馨茶行」需購茶葉欠缺資
    金，並持發票人「臺灣茗馨茶行即丙○○」、票載發票日自八十六年十一月二十
    一日至同年月二十七日不等、如附表一編號一至七所示支票七紙，及發票人戊○○、票載發票日八十六年九月二十日、到期日八十六年十一月二十八日、如附表
    二編號一所示本票一紙，在嘉義市○○街十一號「臺灣茗馨茶行」內，向乙○○
    借得其向丁○○轉借而來之七百萬元現金，戊○○並當場交付前開支票及本票，
    以取信乙○○。詎上開如附表一編號一至七所示支票屆期提示均遭退票，如附表
    二編號一所示本票票款亦未獲支付，戊○○乃另行交付乙○○其不知情之父陳信
    為發票人、票載發票日八十六年十一月二十七日、到期日同年十二月二十日、如
    附表二編號二所示本票一紙，以為前開債務擔保之用。惟如附表二編號二所示本
    票票款屆期又未獲支付，戊○○於是交付發票人甲○○、票載發票日八十六年十
    二月二十一日、如附表一編號八至十所示支票三紙，以換回先前遭到退票之前開
    支票七紙。嗣如附表一編號八至十所示支票三紙屆期悉遭退票，戊○○再行交付
    發票人己○○、票載發票日八十七年一月二十日至同年月二十三日不等、如附表
    一編號十一至十三所示支票三紙，及發票人丙○○、票載發票日八十七年一月二
    十日、如附表一編號十四所示支票一紙，以為搪塞之用。但如附表一編號十一至
    十四所示支票四紙屆期亦全遭退票，乙○○是時始知受騙。
二、案經乙○○訴由臺灣嘉義地方法院檢察署檢察官偵查起訴。
      理      由
一、訊據被告戊○○、丙○○、甲○○、己○○等固坦承陸續簽發或交付如附表一、
    二所示支票或本票予告訴人乙○○收執，惟皆矢口否認有何犯行，被告戊○○辯
    稱：告訴人並未交付七百萬元之金錢，我沒拿到錢，只有開票給乙○○，供我們
    合夥開設之大興砂石行所用等語。被告丙○○、甲○○、己○○則具狀辯稱：交
    付如附表一所示支票與告訴人，係作為戊○○與告訴人合夥開設之大興砂石行事
    業所用，並非借款云云。
二、經查：被告戊○○、丙○○、甲○○、己○○等合夥經營「臺灣茗馨茶行」，被
    告丙○○、甲○○、己○○均將支票委由被告戊○○調度資金，被告丙○○、甲○○、己○○均知悉被告戊○○出面向告訴人借款七百萬元作為茶行資金，其等
    於簽發票據之際，並無能力清償票載金額債務等情，均為被告戊○○、丙○○、
    甲○○、己○○等於偵查或原審審理時供陳無諱（偵查卷第六十頁反面、第六十
    二頁訊問筆錄，原審卷第一百八十七頁審判筆錄）。其中，戊○○自白稱：「七
    百萬借來當臺灣茶葉行資金」；丙○○、甲○○亦承認：「借錢七百萬當公司資
    金，我們知道」；戊○○又稱：「向乙○○借款，股東都知道」；丙○○、甲○○、己○○三人均承認戊○○所說為實在，並稱：「公司確實已經濟困難，才會
    去借錢」；甲○○並承認其到銀行辦理撤銷付款委託，是故意讓支票退票等語。
    （以上分別參見偵查卷第六十一頁、第六十二頁、第六十三頁、第八十三頁）被
    告等所自白之犯行，已極明確。又證人丁○○係於八十六年九月二十日自臺中市
    第三信用合作社文心分社帳號一四七之○一二九號帳戶內領取七百萬元現金後，
    並與告訴人同攜至嘉義市○○街十一號，再由告訴人交付被告戊○○，被告戊○○收受上開現金後，並當場交付如附表一編號一至七所示支票七紙，如附表二編
    號一所示本票一紙，以及收據一紙予告訴人收執之事實，業據告訴人指訴綦詳，
    核與在場證人丁○○於偵查及審理時結證情節大致相符（偵查卷第六十三頁反面
    訊問筆錄，原審卷第三十七頁反面訊問筆錄），復有被告戊○○所制作之收據、
    前開本票各一紙在卷（偵查卷第三頁、第五十頁）可稽。被告戊○○、丙○○、
    甲○○、己○○等分別簽發如事實欄所示之票據，屆期均未獲清償，則有嘉義市
    票據交換所退票理由單七張、寶島商業銀行退票明細表二張在卷（偵查卷第四頁
    至第十頁、第四十一頁、第四十六頁）可依。
三、雖被告戊○○嗣後辯稱根本未收受七百萬元現金，其所製作之「收據」原來僅有
    簽發支票等內容，告訴人提出「收據」上所載被告戊○○收受現金意旨之文字，
    於書寫時並不存在云云。然查：
  (1)證人丁○○確於八十六年九月二十日自臺中市第三信用合作社文心分社帳號一四
    七之○一二九號帳戶內領取七百萬現金，有臺中市第三信用合作社（嗣改制為三
    信商業銀行）文心分社前開帳號存摺影本、三信商業銀行八十八年六月一日三信
    銀管字第六一四號函暨所附傳票各一份在卷（偵查卷第六十六頁及其反面）可稽
    。其後，證人丁○○並與告訴人同攜上筆現金至嘉義市○○街十一號，再由告訴
    人交付被告戊○○，以為貸與之用，則據告訴人指訴歷歷，核與證人丁○○於偵
    查及審理時所言交付款項時地等情節大致相符（偵查卷第五十九頁至第六十四頁
    ，原審卷第三十五頁至第三十九頁訊問筆錄）。被告戊○○雖稱前揭款項係證人
    丁○○所貸，而非告訴人交付，此觀被告戊○○所出具之收據中載明貸與人係丁○○自明，證人丁○○身為貸與人，所言自有可議云云（原審卷第二十七頁至第
    二十八頁辯訴狀），然而，證人丁○○及告訴人同稱告訴人始為本案所涉借貸之
    當事人，證人丁○○與告訴人僅係同一建設公司之股東，證人丁○○提領金錢乃
    先交付告訴人，始由告訴人自行貸與他人（原審卷第三十五頁反面、第三十七頁
    反面訊問筆錄），已明確指出告訴人始為貸與七百萬元現金之人，又本件所爭執
    者，乃七百萬之金錢之有無交付，貸與人果如被告戊○○所言係證人丁○○無訛
    ，證人丁○○即為真正權利人，其當自行主張權利，並無理由否認當事人之身份
    ，而任由告訴人越俎代庖之理。另被告戊○○自陳：「雙方於本案發生前已有多
    次共同投資事業，八十六年十月八日及同年十月二十一日被告以臺灣茗馨茶行所
    開具寶島銀行面額各為一百萬元及五十萬元之支票予告訴人兌領。」等情（原審
    卷第二十八頁辯訴狀），且提出付款人均為寶島商業銀行嘉義分行，發票人皆係
    臺灣茗馨茶行即丙○○，票號分別為ＣＡ0000000號、ＣＡ000000
    0號，面額分別為五十萬元及一百萬元之支票影本二紙為證（原審卷第三十頁至
    第三十一頁），惟上開票據均於臺灣中小企業銀行南嘉義分行戶名丁○○、帳號
    000－00－000000號帳戶內所領取，有卷附臺灣中小企業銀行南嘉義
    分行八十八年五月二十日八八南嘉字第○○八一號函足按（原審卷第五十一頁及
    其反面），是以被告戊○○與告訴人間另筆交易亦透過證人丁○○帳戶之交往模
    式觀之，告訴人從證人丁○○帳戶內提領金錢交付被告戊○○，自然不足為奇。
  (2)又被告戊○○曾親簽：「戊○○於民國八十六年九月二十日向丁○○借現金新台
    幣七百萬元正，同意於民國八十六年十一月二十一日至民國八十六年十一月二十
    七日還清新台幣七百萬元正，票據如下：．．。」之「收據」一紙，並交付告訴
    人收執，有該紙收據一紙在卷（偵查卷第三頁）可查。被告戊○○雖於最後審理
    期日始質疑該紙收據關於收受現金部分之記載係他人事後偽填云云，但被告戊○○於偵查中經檢察官提示上開內容之收據後，坦認確係其所製作無訛（偵查卷第
    六十頁），嗣於審理時又謂：「（問：對收據有何意見？《提示》）沒有意見，
    是我所簽。」（原審卷第二十三頁反面訊問筆錄），復未爭執於本件事實認定有
    重大關涉之變造情節，事後翻異言詞得否採信，即非無疑。再觀該紙收據，既然
    名為「收據」，顯係製作者於收受他人一定物品之狀況下所製作，而供他人收執
    ，以為證明自己收受物品之用，製作收據者斷無可能因他人收受製作收據者簽發
    之票據而製作「收據」，並將之送交收受票據者存查，因為，此等情形下，他方
    收受票據，應由他方製作收據予簽發票據者，以為收受票據之證明，始合乎收據
    於商業交易上表示製作之人收受物品之證明，然而，依被告戊○○所言，竟由簽
    發票據之自己出具對方收受票據意旨之「收據」，此番辯解，大違「收據」於商
    業交易之意義，未免令人匪夷所思，難以置信。另參以該紙收據所載文字，語氣
    順暢連貫，第一行先陳述借貸金額多寡，次行記載還款日期，末行則敘明借貸時
    借用人交付票據與貸與人之票據詳細帳號、票號、面額、發票日等內容，自形式
    觀之，尚與社會交易常見之「收據」無異。
  (3)按實際交付物品之事實，其證明方法所在多有，錄音及錄影等固無不可，惟考量
    耗費成本及經濟活動之效率，製作並交付「收據」與「票據」乃一般人最常使用
    之證明方法，而「收據」及「票據」為私人間權利義務之重要證明文書，乃眾所
    皆知之事實。被告戊○○智識正常且經營商業，其交付「收據」及「票據」予告
    訴人，當然知悉該紙文書有表彰業已收受告訴人一定金錢之意。此外，被告戊○○最初所交付之「臺灣茗馨茶行即丙○○」名義為發票人、如附表一編號一至七
    所示支票七紙均遭退票，及以自己名義簽發如附表二編號一所示本票票款未獲支
    付後，復陸續交付如附表一編號八至十四所示支票七紙予告訴人收執等情，均為
    被告戊○○所是認，並有卷附前開支票、本票足憑（偵查卷第四頁至第十頁、第
    五十頁），被告戊○○對換票之舉亦坦認在卷，其屢次交付票據予告訴人，益徵
    其間確有金錢借貸關係，否則被告戊○○僅須任令舊票退票，主張原因關係抗辯
    即可免去票據債務，然結果卻未如是。雖被告戊○○又謂，如不簽發新票，告訴
    人不會交還舊票云云，惟在借用人因新債清償或擔保債務而簽發票據予貸與人收
    執之情形下，借用人苟未實際受領借貸金錢，就此行使抗辯權利，本來即毋庸負
    擔任何票據責任，此不因為有無「簽發新票換回舊票」而有所不同，是故，被告
    戊○○所言簽發新票乃為換回舊票之說法，顯然多此一舉，並無必要。
  (4)被告戊○○雖一再辯稱民間借貸，借用人均先簽發收據及票據予貸與人收執，貸
    與人嗣後始交付金錢云云，惟此等經驗法則，被告戊○○並無法提出任何具體事
    證以供稽考，反而，「一手交錢，一手交貨」之同時履行抗辯，不唯為民法所明
    定，更係粗具智識之人不令己身預先陷於不利狀況下之不變法則。被告戊○○雖
    謂係先前與告訴人有過開設砂石行之合夥關係，因「過份信賴告訴人」，且需孔
    甚急，乃應告訴人之要求簽具收據及票據並交付之，且提出付款人均為寶島商業
    銀行嘉義分行，發票人皆係臺灣茗馨茶行，票號分別為ＣＡ0000000號、
    ＣＡ0000000號，面額各為五十萬元及一百萬元之支票影本二紙，及股東
    協議書、臺灣省水利局工程契約書、臺灣省水利處工程估價單、臺灣省水利局開
    標紀錄表、委託書各一份為證（原審卷第三十頁至第三十一頁，偵查卷證物袋）
    ，惟被告戊○○所述合夥情節，不僅為告訴人所堅決否認，且通觀上開文書及票
    據，並無被告戊○○與告訴人合夥意旨之文字，被告戊○○所言合夥云云，難以
    理解。再者，姑不論合夥乙節屬實與否，以本件所涉七百萬元借貸金額與前開支
    票及工程文書內所載金額相較，七百萬元金額顯逾前開二紙支票總金額一百五十
    萬，且達上揭文件內所記載工程總金額之一千六百萬元之百分之四十三強，而被
    告戊○○與告訴人前開交易或合夥，尚以所提出之票據及合約書形式為之，本件
    所涉七百萬元之大筆金額借貸自然無不形諸其他證據以求慎重之理，更無可能貿
    然為之。況被告戊○○自承所提之前開票據及工程文件均與本件借貸無關（偵查
    卷第八十二頁反面訊問筆錄），所言受騙云云，實過矯情。
四、被告丙○○、甲○○、己○○雖共同具狀辯稱：被告戊○○與告訴人合夥開設大
    興砂石行，其所交付如附表所示支票與告訴人，係作為合夥事業所用，並非借款
    云云。然查被告丙○○於原審係辯稱：被告戊○○交付告訴人被告丙○○所簽發
    如附表一編號十四所示支票與告訴人，係作為被告丙○○投資告訴人大陸事業之
    用，與本案無涉云云；被告甲○○、己○○則均辯稱：其僅將支票借予他人使用
    ，全不知情云云。惟查被告等先後所辯情節，均不相符，其真實性已有可疑，況
    查：
  (1)被告丙○○、甲○○、己○○三人所稱被告戊○○與告訴人合夥開設大興砂石行
    一節，並無證據足為證明，已如前述。而被告丙○○前所自稱投資告訴人於大陸
    地區之事業一節，不唯為告訴人所嚴詞否認，被告丙○○亦未能舉出任何投資對
    象、內容、其他參與者等明證以供稽考，所言參與投資始交付支票云云，要難認
    為真實。雖被告丙○○於偵查中曾提出讓渡書、委任書、讓渡協議書、存款餘額
    證明書各一份（偵查卷證物袋內），惟通觀上開文書，並無任何關於告訴人所營
    事業之說明，況被告丙○○於偵查中復陳：「（問：與乙○○到大陸投資有何證
    明？）有，庭呈讓渡協議書是戴光達要將娛樂城讓渡給陳明松，陳明松叫我過去
    大陸處理。（問：你提出讓渡書與本案有無關係？）沒有關係。」（偵查卷第八
    十四頁訊問筆錄），該等文書與本案毫不相涉，自不足以執為有利被告等人之憑
    據，至為明確。另外，告訴人既然執有被告丙○○所簽發之支票，被告戊○○於
    偵查中又稱：「（問：甲○○、丙○○、己○○的支票誰開給你？）他們三人交
    給我的。」（偵查卷第六十一頁反面訊問筆錄），而被告丙○○與告訴人間，復
    無其他金錢往來，亦如前述，則被告丙○○簽發如附表一編號十四之支票，僅有
    可能係由被告戊○○轉交告訴人，以為本件借貸之用，應堪認定。
  (2)雖被告甲○○於審理時謂：「（問：有無同意戊○○使用支票？）我不知道戊○○使用支票的用途，但我有同意戊○○使用支票。」（原審卷第一百三十五頁訊
    問筆錄），被告己○○亦於審理時稱：「（問：有無同意被告戊○○簽發支票？
    ）當初戊○○說他要買房子。」（原審卷第一百三十二頁訊問筆錄、第一百七十
    九頁審判筆錄），同陳不知被告戊○○簽發其等名義支票之用途云云，惟參酌被
    告甲○○、己○○於偵查中均稱：「（問：是否與戊○○合夥開茶葉店？）是的
    。．．我們都將支票交給戊○○，統一調度資金。．．公司確實已經經濟困難才
    會借錢。」（偵查卷第六十頁反面至第六十一頁、第八十三頁訊問筆錄），被告
    甲○○又稱：「借錢七百萬當公司資金我們知道。」（偵查卷第六十二頁訊問筆
    錄），以及被告戊○○謂：「（問：借錢時，甲○○、丙○○、己○○知道嗎？
    ）知道。．．（問：借七百萬元，己○○是否知道？）知道。」（偵卷第六十一
    頁反面訊問筆錄），被告戊○○與被告甲○○、己○○又係「臺灣茗馨茶行」之
    合夥人，其間自無任何仇怨，被告戊○○、甲○○、己○○所言其等皆悉借款七
    百萬元乃作為茶葉行營運資金，殊值認定，則被告甲○○、己○○於審理時或言
    不知情，或曰買房子等，非但前後閃爍不一，且與同案被告戊○○所言互相矛盾
    ，當不足採。
五、原審法院依職權函查被告戊○○、丙○○、甲○○、己○○於八十六年間於金融
    機構存款利息所得相關資料，被告丙○○僅有一千零九十六元之利息所得、二萬
    九千零二十四元之營利所得，被告甲○○僅有四千八百六十一元、五千四百十元
    之利息所得，被告己○○僅有十五萬元之薪資所得，被告戊○○除有一千六百三
    十一元、一千零二十五元、五千二百九十五元利息所得外，另有一筆高達六萬四
    千六百六十八元之利息所得，有財政部財稅資料中心八十九年七月二十六日資五
    字第八九一四二九五二號函覆之利息所得資料在卷（原審卷第九十六頁至第九十
    七頁）可查。又調取被告戊○○於八十六年間金融機構存款資料，其於各金融機
    構之存款總額至多不過一百餘萬元而已，有卷附中國國際商業銀行八十九年九月
    十三日（八九）嘉業字第○六六號函、嘉義市第一信用合作社八十九年九月十八
    日嘉一信總字第二九八號函、第一商業銀行新西分行八十九年九月二十日一新西
    字第二○四號函、台新國際商業銀行八十九年九月二十一日台新嘉義字第八九○○四六號函可參（原審卷第一百十七頁、第一百二十一頁、第一百三十八頁、第
    一百三十九頁）。惟被告戊○○上開八十六年間六萬四千六百六十八元之利息所
    得，係其於八十六年十月間貸與案外人葉福全「四百萬元」時所申報，有財政部
    臺灣省南區國稅局嘉義分局八十九年八月二十一日南區國稅嘉縣資字第八九○一
    五三二六號函附之抵押利息清冊暨土地抵押權設定契約書影本各一份在卷（原審
    卷第一百零五頁）可按。由被告戊○○與案外人葉福全尚有另筆達到四百萬元之
    交易，而此並未能自金融機構存提款紀錄窺探等情觀之，被告戊○○應有別於金
    融機構以外之金錢流通管道，從而，被告等四人於金融機構之利息或薪資所得縱
    令甚寡，因被告戊○○另有其他金錢進出之管道，自不足以排除其等收受告訴人
    七百萬現金之事實。
六、綜上所陳，被告戊○○、丙○○、甲○○、己○○等之辯解，均與事理有違，無
    非臨訟畏罪之詞，不值採信。事證明確，其等犯行洵堪認定。至被告戊○○雖另
    行聲請傳喚證人即「臺灣茗馨茶行」另一合夥人張清富到庭為證，惟證人張清富
    於偵查及原審審理時屢經傳喚，均未到庭應訊，且已離去其戶籍地址而行方不明
    ，有卷附之郵務送達及戶籍等資料可稽（偵查卷第八十頁，原審卷第七十三頁、
    第一百八十九頁），況該名證人與本案全部被告間具備合夥關係，難保其證言毫
    無偏頗之虞，核無調查之可能及必要，附此敘明。
七、被告戊○○、丙○○、甲○○、己○○明知渠等均無清償能力，竟隱暪該等交易
    重大訊息，委由被告戊○○出面向告訴人借得七百萬現金，被告丙○○、甲○○
、己○○並同意被告戊○○執其等名義支票取信告訴人，使告訴人交付七百萬元
    現金，核其等所為，均係犯刑法第三百三十九條第一項之詐欺取財罪。被告等四
    人就上揭犯行，均在合同意思範圍以內，各自分擔犯罪行為之一部，且相互利用
    他人之行為，以達其犯罪之目的，有犯意之聯絡及行為之分擔，均為共同正犯。
八、原審以被告等罪證明確，適用刑法第二十八條、第三百三十九條第一項，罰金罰
    鍰提高標準條例第一條前段，並審酌被告等素行尚稱良好，惟年富力壯，不思上
    進，竟共同訛騙他人財物，金額又高達七百萬元，侵害程度非輕，犯罪之動機、
    目的、方法，參與分擔之程度各有不同，迄今尚未與告訴人達成民事和解，事後
    閃爍其詞，矯飾卸責之態度等一切情狀，分別量處戊○○有期徒刑一年，其餘三
    名被告各處有期徒刑七月，以資懲儆。其認事、用法及量刑均無不當，被告等仍
    執陳詞，否認犯罪，均非可取，其上訴顯無理由，應予駁回。
據上論結，應依刑事訴訟法第三百六十八條，判決如主文。
本案經檢察官邱克斌到庭執行職務。
中    華    民    國      九十      年    十      月      二十三      日
                                  臺灣高等法院臺南分院刑事第一庭
                                      審判長法官  鄭    文    肅
                                            法官  王    浦    傑
                                            法官  黃    三    哲
右正本證明與原本無異。
不得上訴。
                                      法院書記官  戴    淑    敏
中    華    民    國      九十      年      十      月      二十五      日
附錄法條：
中華民國刑法第三百三十九條第一項
 (普通詐欺罪)
意圖為自己或第三人不法之所有，以詐術使人將本人或第三人之物交付者，處五年以
下有期徒刑、拘役或科或併科一千元以下罰金。
附表一 （支票部分）：
┌──┬─────┬───────┬──────┬───────────┐
│編號│發票人    │付款人        │面額        │帳號                  │
│    │          │              │票載發票日  │票號                  │
├──┼─────┼───────┼──────┼───────────┤
│一  │臺灣茗馨茶│寶島商業銀行嘉│一百萬元    │一九九九之三          │
│    │行即丙○○│義分行        │86.11.21    │ＣＡ0000000    │
├──┼─────┼───────┼──────┼───────────┤
│二  │臺灣茗馨茶│寶島商業銀行嘉│一百萬元    │一九九九之三          │
│    │行即丙○○│義分行        │86.11.22    │ＣＡ0000000    │
├──┼─────┼───────┼──────┼───────────┤
│三  │臺灣茗馨茶│寶島商業銀行嘉│一百萬元    │一九九九之三          │
│    │行即丙○○│義分行        │86.11.23    │ＣＡ0000000    │
├──┼─────┼───────┼──────┼───────────┤
│四  │臺灣茗馨茶│寶島商業銀行嘉│一百萬元    │一九九九之三          │
│    │行即丙○○│義分行        │86.11.24    │ＣＡ0000000│
└──┴─────┴───────┴──────┴───────────┘
┌──┬─────┬───────┬──────┬───────────┐
│五  │臺灣茗馨茶│寶島商業銀行嘉│一百萬元    │一九九九之三          │
│    │行即丙○○│義分行        │86.11.25    │ＣＡ0000000    │
├──┼─────┼───────┼──────┼───────────┤
│六  │臺灣茗馨茶│寶島商業銀行嘉│一百萬元    │一九九九之三          │
│    │行即丙○○│義分行        │86.11.26    │ＣＡ0000000    │
├──┼─────┼───────┼──────┼───────────┤
│七  │臺灣茗馨茶│寶島商業銀行嘉│一百萬元    │一九九九之三          │
│    │行即丙○○│義分行        │86.11.27    │ＣＡ0000000    │
├──┼─────┼───────┼──────┼───────────┤
│八  │甲○○    │臺灣中小企業銀│三百萬元    │○○二八四之六        │
│    │          │行南嘉義分行  │86.12.21    │ＡＲ0000000    │
├──┼─────┼───────┼──────┼───────────┤
│九  │甲○○    │臺灣中小企業銀│二百萬元    │○○二八四之六        │
│    │          │行南嘉義分行  │86.12.21    │ＡＲ0000000    │
├──┼─────┼───────┼──────┼───────────┤
│十  │甲○○    │臺灣中小企業銀│二百萬元    │○○二八四之六        │
│    │          │行南嘉義分行  │86.12.21    │ＡＲ0000000    │
└──┴─────┴───────┴──────┴───────────┘
┌──┬─────┬───────┬──────┬───────────┐
│十一│己○○    │中興商業銀行嘉│一百五十萬元│00－00000      │
│    │          │義分行        │87.01.23    │ＹＶ0000000    │
├──┼─────┼───────┼──────┼───────────┤
│十二│己○○    │中興商業銀行嘉│一百萬元    │00－00000      │
│    │          │義分行        │87.01.20    │ＹＶ0000000    │
├──┼─────┼───────┼──────┼───────────┤
│十三│己○○    │中興商銀行嘉義│五十萬元    │00－00000      │
│    │          │分行          │87.01.23    │ＹＶ0000000    │
├──┼─────┼───────┼──────┼───────────┤
│十四│丙○○    │寶島商業銀行嘉│一百五十萬元│一八四四之六          │
│    │          │義分行        │87.01.20    │ＣＡ0000000    │
└──┴─────┴───────┴──────┴───────────┘
附表二 （本票部分）：
┌──┬─────┬───────┬──────┬───────────┐
│編號│發票人    │面額          │票載發票日  │票號                  │
│    │          │              │到期日      │                      │
├──┼─────┼───────┼──────┼───────────┤
│一  │戊○○    │七百萬元      │86.09.20    │一一四八一三          │
│    │          │              │86.11.28    │                      │
├──┼─────┼───────┼──────┼───────────┤
│二  │陳信      │七百萬元      │86.11.27    │○五二四六二          │
│    │          │              │86.12.20    │                      │
└──┴─────┴───────┴──────┴───────────┘


司法院資訊處製作；財團法人民間司法改革基金會備份。
